臺灣高等法院臺中分院刑事判決　　　　96年度上訴字第2135號
上　訴　人　臺灣苗栗地方法院檢察署檢察官
被　　　告　甲○○
選任辯護人　黃燕光律師
上列上訴人因被告違反槍砲彈藥刀械管制條例案件，不服臺灣苗
栗地方法院96年度訴字第184號中華民國96年5月31日第一審判
決（起訴案號：臺灣苗栗地方法院檢察署96年度偵字第679號）
，提起上訴，本院判決如下：
    主  文
原判決撤銷。
甲○○犯未經許可持有改造手槍罪，處有期徒刑年，併科罰金
新臺幣伍萬元，罰金如易服勞役，以新臺幣壹仟元折算壹日；扣
案之改造手槍壹枝（含彈匣壹個，槍枝管制編號：0000000000號
）沒收。
    事　實
一、甲○○於民國（下同）96年1月5、6日間某時，在新竹縣竹
    北市高鐵附近某處工地旁草叢，拾得無人所有之可發射子彈
    具有殺傷力、仿BERETTA廠84型半自動手槍製造之改造手槍1
    枝（含彈匣1個，槍枝管制編號0000000000號），自斯時起
    即未經許可而持有改造槍枝，並將該槍枝藏置於其苗栗縣頭
    份鎮上埔里17鄰松竹新村4號住處房間內。嗣於96年1月28日
    上午9時10分許，經警據報前往搜索查獲，並扣得上開改造
    手槍1枝（含彈匣1個）。
二、案經苗栗縣警察局頭份分局報告臺灣苗栗地方法院檢察署檢
    察官偵查起訴。
    理  由
一、上揭事實，業據被告甲○○於偵查、原審及本院審理中坦承
    不諱，並有改造槍枝1枝扣案及查獲時之蒐證照片6張在卷足
    為佐證。又該扣案槍枝經送往內政部警政署刑事警察局鑑定
    結果，認為：「送鑑改造手槍1支，係由仿BERETTA廠84型半
    自動手槍製造之槍枝，換裝土造金屬槍管而成之改造手槍（
    槍枝管制編號為0000000000號），機械性能良好，可擊發適
    用子彈，認具殺傷力」，有內政部警政署刑事警察局96年3
    月5日刑鑑字第0960019762號槍彈鑑定書在卷足稽，事證明
    確，被告犯行洵堪認定。
二、核被告甲○○所為，係犯槍砲彈藥刀械管制條例第8條第4項
    之未經許可持有改造手槍罪。原審予以論罪科刑，固非無見
    ，惟查：原審以被告僅收藏持有改造手槍，未同時持有子彈
    ，亦未攜帶出外，縱有潛在危險，然倘因此科處3年有期徒
    刑，未免過苛，因認情輕法重、犯罪情狀顯可憫恕，而依刑
    法第59條酌減其刑。按「刑法上之酌量減輕，必於犯罪之情
    狀可憫恕時，始得為之，為刑法第59條所明定，至情節輕微
    僅可為法定刑內從輕科刑之標準，不得據為酌量減輕之理由
    ，原判決既未認上訴人之犯罪情狀有何可憫恕之處，僅謂情
    節尚輕，輒依同法第59條酌減本刑，其援引法令，自屬失當
    」，又「刑法第59條之酌量減輕其刑，必須犯罪另有特殊之
    原因與環境等等，在客觀上足以引起一般同情，認為即予宣
    告法定低度刑期尤嫌過重者，始有其適用」，最高法院28年
    上字第1064號、45年台上字第1165號判例可資參照。據原判
    決理由所稱被告僅持有槍枝未持有子彈、亦未攜帶外出等情
    ，僅足為法定刑範圍內量刑輕重之標準，並未說明被告之犯
    罪情狀，有何特殊之原因與環境，在客觀上足以引起一般同
    情確可憫恕之處，其率予減輕，自嫌失當；且94年修正公布
    之槍砲彈藥刀械管制條例第8條就改造槍枝部分加重刑罰之
    立法理由即為「一、依據目前實務經驗，發現許多槍擊案件
    ，幾乎都是使用土（改）造槍枝，由此可見土（改）造槍枝
    危害之鉅，故有修正加重土（改）造槍枝刑度之必要，以避
    免持用土（改）造槍枝危害社會治安。（下略）」，顯已考
    量目前改造槍枝泛濫對社會治安危害之嚴重，因而修法調高
    刑度，應無悖於社會防衛之刑法機能，原審認本件縱量處最
    低刑度亦屬情輕法重而酌減其刑為有期徒刑2年，殊有未妥
    。原判決既有上揭可議，檢察官據此上訴指摘原判決不當，
    非無理由，應由本院撤銷改判。爰審酌被告並無前科，素行
    良好（參其前案紀錄表）、其持有改造手槍，對社會治安具
    有高度之潛在危險，惟並未持有子彈，亦未攜帶外出，犯後
    坦認犯行、態度尚佳等一切情狀，從輕量處如主文第2項所
    示之刑，及諭知罰金易服勞役之折算標準。扣案之改造手槍
    1枝（槍枝管制編號：0000000000號，含彈匣1個）為違禁物
    ，應依刑法第38條第1項第1款宣告沒收。又本件被告所處之
    刑既為有期徒刑3年，即與緩刑要件不符而不得宣告緩刑，
    附此敘明。
據上論結，應依刑事訴訟法第369條第1項前段、第364條、第299
條第1項前段，槍砲彈藥刀械管制條例第8條第4項，刑法第11條
前段、第42條第3項、第38第1項第1款，判決如主文。
本案經檢察官乙○○到庭執行職務。
中　　華　　民　　國　　96　　年　　9　　月　　19　　日
            刑事第十庭  審判長法  官  林  照  明
                              法  官  郭  瑞  祥
                              法  官  林  欽  章
上列正本證明與原本無異。
如不服本判決應於收受送達後10日內向本院提出上訴書狀，其未
敘述上訴之理由者並得於提起上訴後10日內向本院補提理由書（
均須按他造當事人之人數附繕本）。
                              書記官  許  哲  禎
中　  華　 　民　　國　 96　　年 　 9 　  月　  19  　日
論罪法條：
槍砲彈藥刀械管制條例第8條第4項
未經許可，持有、寄藏或意圖販賣而陳列第1項所列槍枝者，處3
年以上10年以下有期徒刑，併科新臺幣700萬元以下罰金。
